【裁判字號】    97,審抗,168
【裁判日期】    970818
【裁判案由】    聲請迴避
【裁判全文】
臺灣高雄地方法院民事裁定             97年度審抗字第168號
抗  告  人  乙○○
相  對  人  甲○○
上列抗告人因與相對人甲○○間聲請迴避事件，對於民國97年4
月14日本院高雄簡易庭96年度雄聲字第68號所為裁定提起抗告，
本院裁定如下：
    主  文
抗告駁回。
抗告訴訟費用新台幣壹仟元由抗告人負擔。
    事實及理由
一、本件抗告意旨略以：伊與相對人間侵權行為損害賠償事件即
    鈞院高雄簡易庭96年度雄補字第1782號（系爭案件），現由
    陳樹村法官審理中，惟伊前與相對人間另案侵權行為損害賠
    償訴訟（鈞院高雄簡易庭96年度雄簡調字第661 號），亦係
    由陳樹村法官承辦，伊業於該事件審理中，聲請陳樹村法官
    迴避，雖該迴避事件，業經鈞院高雄簡易庭以97年度聲字第
    67號裁定駁回聲請，惟伊已提起抗告，可見陳樹村法官對於
    本件審理有偏頗之虞，又陳樹村法官於系爭案件所應處理者
    雖僅係命伊補繳裁判費，惟如補繳裁判費後，即會定期開庭
    ，陳樹村法官於前案執行職務既有偏頗之虞，系爭案件又由
    其承辦，自難期有公平之審判，爰依民事訴訟法第33條第1
    項第2 款規定，聲請法官迴避。原審駁回系爭案件迴避之聲
    請，爰依法提起抗告，求予廢棄原裁定等語。
二、按民事訴訟法第33條第1 項第2 款規定法官有應自行迴避而
    不自行迴避以外之情形，足認其執行職務有偏頗之虞，據而
    聲請法官迴避者，應以法官對於訴訟標的有特別利害關係，
    或與當事人之一造有密切之交誼或嫌怨，或基於其他情形客
    觀上足疑其為不公平之審判者為其原因事實，若僅憑當事人
    之主觀臆測，或不滿意法官進行訴訟遲緩，或認法官指揮訴
    訟欠當，則不得謂其有偏頗之虞（最高法院69年台抗字第45
    7 號判例參照）。
三、經查，抗告人於本院高雄簡易庭96年度簡調字第661 號審理
    中，以陳樹村法官執行職務有偏頗之虞，聲請法官迴避，業
    經本院高雄簡易庭以97年度雄聲字第67號裁定駁回，經抗告
    人不服，提起抗告，仍經本院97年度抗字第3 號裁定駁回抗
    告確定在案，此有上開民事裁定附卷可稽。據此足認，抗告
    人指稱陳樹村法官於前案中執行職務有偏頗之虞之迴避事由
    ，並非屬實。又抗告人聲請陳樹村法官迴避之系爭案件，乃
    為抗告人起訴時尚未繳納裁判費之命補繳裁判費之案件，法
    官所處理者，僅係依抗告人所主張訴之聲明請求之金額計算
    命補繳裁判費而已，並未進入本案原因事實實體審理程序，
    縱使抗告人補繳裁判費後，亦未必分由陳樹村法官進行實體
    審理程序。是抗告人僅因前案曾聲請陳樹村法官迴避，即認
    法官執行職務有偏頗之虞，而有迴避之事由存在，顯屬無據
    。此外，抗告人復未具體指摘陳樹村法官有何基於與相對人
    之特別情誼或與抗告人間有特別怨隙，致為偏頗之訴訟指揮
    之情事，自與前揭聲請迴避之要件不符。從而，抗告人聲請
    承審法官迴避，並無所據。原裁定駁回抗告人之聲請，核無
    違誤。抗告意旨指原裁定不當，求予廢棄，為無理由，應予
    駁回其抗告。
據上論結，本件抗告為無理由，依民事訴訟法第436 條之1 、第
495 條之1 第1 項、第449 條第1 項、第95條、第78條，裁定如
主文。
中    華    民    國    97    年    8     月    18    日
                            民事第二庭
                                審判長法官  林紀元
                                法      官  楊國祥
                                法      官  蘇姿月
不得再抗告。
中    華    民    國    97    年    8     月    18    日
                                書  記  官  陳美月


司法院資訊處製作；財團法人民間司法改革基金會備份。
